【裁判字號】    88,訴,2043
【裁判日期】    890322
【裁判案由】    毒品危害防制條例
【裁判全文】
臺灣臺中地方法院刑事判決                        八十八年度訴字第二０四三號
    公  訴  人  台灣台中地方法院檢察署檢察官
    被      告  甲○○
右列被告因毒品危害防制條例案件，經檢察官提起公訴（八十八年度偵字第一六七六
九號），本院判決如左：
    主  文
甲○○持有第一級毒品，處有期徒刑捌月，扣案之海洛因壹包（淨重零點伍伍公克）
、安非他命壹包（淨重零點零玖零陸公克）沒收並銷燬之。
    事  實
一、甲○○明知海洛因、安非他命為毒品，不得非法持有。竟於民國（下同）八十八
    年三、四月間在台中市○○路與三民路口之全家便利商店轉角處，拾獲無主物海
    洛因一包（淨重０．五五公克）、安非他命一包（淨重０．０九０六公克），竟
    繼續持有上開海洛因及安非他命。迨至同年七月十四日凌晨一時許，在台中市○
    ○路六十八號大廣三量販店門口，因竊取商品（另案審理）經店員報警處理時，
    為警查獲其持有上開毒品之事實，並扣得海洛因及安非他命各一包。嗣經採集尿
    液檢驗結果，並無海洛因及安非他命之陽性反應。
二、案經台中市警察局第一分局報請台灣台中地方法院檢察署檢察官偵查起訴。
    理  由
一、訊據被告對於右揭犯行坦承不諱，扣案物品經送驗結果，確為海洛因、安非他命
    ，此有法務部調查局及憲兵司令部刑事鑑識中心之鑑定通知書附卷可證，事證明
    確，被告犯行洵堪認定。被告雖辯稱其係誤認上開毒品係為中藥藥材珍珠粉，以
    致繼續持有等語，然依被告所述，其拾獲上開毒品至遭警查獲時止，長達三月左
    右，倘若被告拾獲當時誤係係屬中藥藥材珍珠粉，嗣後必然持往中藥房查問，焉
    得諉為不知？所辯顯係卸責之詞，不足採信，犯行洵堪認定。
二、核被告所為，係犯毒品危害防制條例第十一條第一項、第二項之罪。被告同時持
    有海洛因及安非他命，係屬想像競合犯，應從一重之持有第一級毒品罪處斷。爰
    審酌被告犯罪之動機、目的、持有毒品之數量及犯罪後飾詞否認，並無悔意等一
    切情狀，量處如主文所示之刑。扣案之海洛因及安非他命均為毒品，均沒收並銷
    燬之。
據上論斷，應依刑事訴訟法第二百九十九條第一項前段，毒品危害防制條例第十一條
第一項、第二項、第十八條第一項前段，刑法第十一條前段、第五十五條，判決如主
文。
中      華      民      國    八十九    年      三      月    二十二    日
                                    台灣台中地方法院刑事第一庭
                                        法  官  張  升  星
如不服本判決，應於送達後十日內，向本院提出上訴狀（須附繕本），上訴於台灣高
等法院台中分院。
        書記官
中      華      民      國    八十八    年      三      月    二十二    日
附錄法條：
第十一條第一項：持有第一級毒品者，處三年以下有期徒刑、拘役或新臺幣五萬元以
下罰金。
第十一條第二項：持有第二級毒品者，處二年以下有期徒刑、拘役或新臺幣三萬元以
下罰金。


司法院資訊處製作；財團法人民間司法改革基金會備份。
